臺灣士林地方法院刑事判決　　　　　　　96年度易字第2260號
公　訴　人　臺灣士林地方法院檢察署檢察官
被　　　告　甲○○
上列被告因竊盜案件，經檢察官提起公訴（96年度偵字第14425
號），被告於準備程序中就被訴事實為有罪之陳述，本院裁定改
依簡式審判程序審理，並判決如下：
    主  文
甲○○攜帶兇器竊盜未遂，累犯，處有期徒刑捌月。扣案之活動
扳手壹支沒收。
    事實及理由
一、本件犯罪事實及證據除引用檢察官起訴書（如附件）之記載
    外，另補充及更正：被告甲○○曾於民國90年間，因竊盜案
    件，為本院於91年2 月6 日以90年度訴字第323 號判決處有
    期徒刑1 年確定，嗣經最高法院檢察署檢察總長提起非常上
    訴，為最高法院於91年7 月18日以91年度臺非字第169 號判
    決撤銷原確定判決，改處被告有期徒刑11月確定，而於93年
    11 月22 日縮刑期滿執行完畢。被告甲○○於本院準備程序
    及審理時之自白，上開任意性之自白，核與起訴書所載其他
    證據相符，足見被告之自白與事實相符，堪以採信。
二、按扣案為被告自承行竊所用之活動扳手1 支，經本院於審理
    期日勘驗，係屬質地堅硬之金屬，客觀上足以對人之生命、
    身體、安全構成威脅，具有危險性，自屬兇器。是核被告所
    為，係犯刑法第321 條第2 項、第1 項第3 款攜帶兇器竊盜
    未遂罪。被告已著手於竊盜犯罪行為之實行而不遂，為未遂
    犯，乃依法減輕其刑。又被告有上述所載前科執行情形，此
    有臺灣高等法院被告前案紀錄表1 份在卷可佐，其於前案有
    期徒刑執行完畢後5 年以內，故意再犯有期徒刑以上之本罪
    ，為累犯，應依法加重其刑，並先加後減。爰審酌被告曾有
    多次竊盜犯罪前科，此有臺灣高等法院被告前案紀錄表1 份
    附卷可憑，其正值壯年，不思正途營生，竟冀望不勞而獲竊
    取他人財物，另審酌其自承罹患心肌梗塞之病症致無錢支付
    醫療費用所生犯罪之動機，及其所犯情節、犯罪之手段、犯
    後坦承犯行之態度等一切情狀，量處如主文所示之刑。扣案
    之活動扳手1 支為被告所有供本件竊盜犯罪所用之工具，業
    據被告於本院審理中供承明確，乃依法宣告沒收。至公訴人
    雖主張被告顯有犯罪之習慣，求處有期徒刑1 年，並依竊盜
    犯贓物犯保安處分條例第3 條第1 項令入勞動場所強制工作
    ，然依上述臺灣高等法院被告前案紀錄表及卷附臺灣宜蘭地
    方法院檢察署95年度偵字第733 號起訴書所示，被告最近為
    法院判決有期徒刑3 年確定之竊盜案件，均為94年間所犯，
    迄已近2 年，與本件相距有相當時日，且本件犯行僅為竊取
    汽車排氣管未遂，情節不重，公訴人求處有期徒刑1 年尚嫌
    過重，且難遽為認定被告顯有竊盜犯罪之習慣，附此敘明。
據上論斷，應依刑事訴訟法第273 條之1 第1 項、第299 條第1
項前段、第310 條之2 、第454 條，刑法第321 條第2 項、第1
項第3 款、第25條第2 項、第47條第1 項、第38條第1 項第2 款
，判決如主文。
本案經檢察官徐名駒到庭執行職務。
中　　華　　民　　國　　96　　年　　12　　月　　4 　　日
                  刑事第一庭法  官  雷雯華
以上正本證明與原本無異。
如不服本判決，應於收受送達後10日內向本院提出上訴書狀，其
未敘述上訴之理由者並得於提起上訴後20日內向本院補提理由書
（均須按他造當事人之人數附繕本）。
                            書記官  陳如玲
中　　華　　民　　國　　96　　年　　12　　月　　4 　　日
附錄本案論罪科刑法條之依據：
刑法第321條
犯竊盜罪而有左列情形之一者，處6 月以上、5 年以下有期徒刑
：
一  於夜間侵入住宅或有人居住之建築物、船艦或隱匿其內而犯
    之者。
二  毀越門扇、牆垣或其他安全設備而犯之者。
三  攜帶兇器而犯之者。
四  結夥三人以上而犯之者。
五  乘火災、水災或其他災害之際而犯之者。
六  在車站或埠頭而犯之者。
前項之未遂犯罰之。
